臺灣屏東地方法院刑事判決　　　　　　 100年度易字第1183號
公　訴　人　臺灣屏東地方法院檢察署檢察官
被　　　告　陳榮寬
上列被告因違反毒品危害防制條例案件，經檢察官提起公訴（
100 年度毒偵字第1900號) ，被告於本院準備程序中就被訴事實
為有罪之陳述，經本院告知簡式審判程序之旨，並聽取其與公訴
人之意見後，本院裁定依簡式審判程序審理，並判決如下：
    主    文
陳榮寬施用第二級毒品，累犯，處有期徒刑伍月，如易科罰金，
以新臺幣壹仟元折算壹日。
    事    實
一、陳榮寬前於民國95年11月15日，因施用毒品案件，經本院95
    年度毒聲字第375 號裁定送觀察、勒戒後，認無繼續施用毒
    品之傾向，於96年1 月3 日執行完畢釋放，並由臺灣屏東地
    方法院檢察署檢察官於同年月12日，以95年度毒偵字第1914
    號為不起訴處分確定。又因施用毒品案件，於96年5 月14日
    ，經本院以96年度簡字第550 號判處有期徒刑5 月確定，嗣
    於因合於中華民國96年罪犯減刑條例之規定，經減刑為有期
    徒刑2 月15日後，甫於97年7 月20日執行完畢。詎猶不知悔
    改明知甲基安非他命係屬第二級毒品，不得持有及施用，仍
    基於施用第二級毒品甲基安非他命之犯意，於100 年4 月3
    日上午10時許，在高雄市小港區其住所內以玻璃球燒烤之方
    式，施用第二級毒品甲基安非他命1 次。嗣於100 年4 月4
    日17時許，在高雄市○○區○○路與店北路口處，因另案通
    緝為警緝獲，復徵得其同意後採尿液送驗，檢出甲基安非他
    命陽性反應後，始知悉上情。
二、案經高雄市政府警察局刑事警察大隊移送臺灣高雄地方法院
    檢察署呈請臺灣高等法院高雄分院檢察署檢察長移轉臺灣屏
    東地方法院檢察署檢察官偵查起訴。
    理  由
一、本件被告陳榮寬所犯非為死刑、無期徒刑、最輕本刑為3 年
    以上有期徒刑之罪或高等法院管轄第一審案件，其於本院準
    備程序進行中，先就前揭被訴事實為有罪之陳述，本院裁定
    進行簡式審判程序。並依刑事訴訟法第159 條第2 項、第
    273 條之2 規定，本件不適用同法第159 條第1 項關於傳聞
    法則之規定，證據調查亦不受同法第159 條第1 項、第161
    條之2 、第161 條之3 、第163 條之1 及第164 條至第170
    條規定之限制，亦排除嚴格證據調查，合先敘明。
二、上揭事實，業據被告於本院準備程序時坦承不諱。另將被告
    於100 年4 月4 日下午20時許為警查獲時所採集之尿液，送
    台灣檢驗科技股份有公司濫用藥物實驗室鑑定，經以EIA 酵
    素免疫分析法初步檢驗、並以GC／MS氣相層析／質譜儀法確
    認檢驗，結果判定確呈甲基安非他命陽性反應之事實，有高
    雄市政府警察局刑警大隊毒品案件涉嫌人尿液採證編號姓名
    對照表、台灣檢驗科技股份有公司濫用藥物檢驗報告、尿液
    檢體收件清單（監管紀錄/ 查核表）各1 紙在卷可考。足信
    被告確有於為警查獲前施用甲基安非他命甚明。上揭證據，
    均適足補強被告自白，堪認被告自白與事實相符，應屬真實
    。本件事證明確，被告犯行洵堪認定。
三、按毒品危害防制條例就施用毒品者，只於「初犯」及「5 年
    後再犯」2 種情形有其追訴條件之限制，倘初犯後5 年內已
    再犯，縱第3 次或第3 次以上施用毒品之時間在初犯釋放5
    年後，仍與「5 年後再犯」有別，顯見其再犯率甚高，原實
    施之觀察勒戒或強制戒治未收實效，自應逕行追訴處罰（最
    高法院97年9 月9 日97年度第5 次刑事庭會議決議參照）。
    本件被告前於96年1 月3 日因施用毒品而受觀察勒戒執行完
    畢後，旋於96年5 月間復施用毒品，經法院判處有期徒刑5
    月，業如前述，並有前案紀錄表、刑案資料查註紀錄表各1
    份可考，是依上揭說明，本案自應逕行追訴處罰，先此敘明
    。
四、按甲基安非他命為毒品危害防制條例第2 條第2 項第2 款明
    定之第二級毒品，未經許可，不得持有及施用。是核被告所
    為，係犯毒品危害防制條例第10條第2 項之施用第二級毒品
    罪。又被告持有甲基安非他命後進而施用，其持有之低度行
    為均應被其施用之高度行為所吸收，不另論罪。又被告有前
    揭事實欄一所載科刑執行完畢紀錄，並於97年7 月21日有期
    徒刑執行完畢出監，有上揭前案紀錄表1 份可按，其受有期
    徒刑之執行完畢，5 年以內故意再犯本案有期徒刑以上之罪
    ，為累犯，應依刑法第47條第1 項規定，加重其刑。爰審酌
    被告經觀察勒戒後復多次施用毒品，顯見其對戒毒意志不堅
    ，施用毒品係自我戕害，雖所生危害非大，然所為仍不足取
    ，惟徵以其事後坦承犯罪、尚具悔意，犯後態度堪稱良好，
    復衡其犯罪動機單純、目的及手段平和等一切情狀，量處如
    主文所示之刑，並諭知易科罰金之折算標準。
據上論斷，依刑事訴訟法第273 條之1 第1 項、第299 條第1 項
前段，毒品危害防制條例第10條第2 項，刑法第11條前段、第47
條第1項、第41條第1 項前段，判決如主文。
本案經檢察官陳新君到庭執行職務
中    華    民    國  100     年    10    月  31      日
                  刑事第二庭    法  官  林鈴淑
以上正本證明與原本無異。
如不服本判決應於收受判決後10日內向本院提出上訴書狀，並應
敘述具體理由；其未敘述上訴理由者，應於上訴期間屆滿後20日
內向本院補提理由書（均須按他造當事人之人數附繕本）「切勿
逕送上級法院」。
中    華    民    國   100    年    10    月    31    日
                                書記官  林銀雀
附錄本判決論罪科刑法條全文
毒品危害防制條例第10條第2項：
施用第二級毒品者，處三年以下有期徒刑。